【裁判字號】    95,抗,790
【裁判日期】    951220
【裁判案由】    本票裁定
【裁判全文】
臺灣臺北地方法院民事裁定               95年度抗字第790號
抗  告  人  甲○○
相  對  人  和潤企業股份有限公司
法定代理人  乙○○
上列當事人間本票裁定事件，抗告人對於中華民國 95年7月25日
本院95年度票字第96402號裁定提起抗告，本院裁定如下：
    主    文
抗告駁回。
抗告程序費用新臺幣壹仟元由抗告人負擔。
    理    由
一、抗告意旨略以：(一)伊所收受鈞院 95年度票字第96402號裁定
    ，並未附具本票之繕本，無從辨別本票之真偽，不能產生法
    律效力。(二)伊雖與相對人有財務糾紛，但係依借貸契約履行
    ，並未有相對人所稱如此高之額度，且伊已向嘉義市區公所
    調解委員會聲請調解，究竟誰積欠誰債務，尚需兩造經調解
    人員認定事實。故原審臆測系爭本票所載債務為真實而裁定
    ，顯非合法，爰提起抗告，請求廢棄原裁定，駁回相對人之
    聲請云云。
二、按執票人依票據法第123 條規定，聲請法院裁定許可對發票
    人強制執行，係屬非訟事件，此項聲請之裁定，及抗告法院
    之裁定，僅依非訟事件程序，就本票形式上之要件是否具備
    予以審查為已足，並無確定實體上法律關係存否之效力，如
    發票人就票據債務之存否有爭執時，應由發票人提起確認之
    訴，以資解決（最高法院57年度臺抗字第76號、56年臺抗字
    第714號判例意旨參照）。
三、經查，本件相對人主張：其執有抗告人於民國95年1月2日共
    同簽發之本票一紙，內載金額新臺幣（下同）42萬元，付款
    地在臺北市○○路 121號15樓相對人之事務所，利息按年息
    11.57%計算，免除作成拒絕證書，到期日95年7月4日；詎屆
    期提示未獲付款，依票據法第 123條之規定聲請裁定許可強
    制執行等情，業據提出與所述相符之本票一紙為證，且有該
    本票影本一件附卷可稽，原裁定予以准許，本無不合。抗告
    意旨以原審裁定並未附具系爭本票之繕本云云，指摘原裁定
    不當，尚不足採；至抗告意旨另稱其已就兩造間之債務聲請
    調解，債務金額尚待確定云云，則即使屬實，亦僅係本件實
    體票據債務存否及數額之爭執，依首開說明，應另循訴訟程
    序解決，尚非本件非訟程序所得審究，仍應為許可強制執行
    之裁定。
四、從而抗告人提起本件抗告，核無理由，爰依非訟事件法第21
    條第2項、第24條、第46條、民事訴訟法第495條之1第1項、
    第449條第1項、第78條，裁定駁回之。
中    華    民    國    95    年    12    月    20    日
                  民事第二庭審判長法  官  鄭純惠
                                  法  官  黃雯惠
                                  法  官  楊代華
以上正本係照原本作成。
如不服本裁定應於送達後10日內向本院提出抗告狀，並繳納抗告
費新臺幣1,000元，對於本件裁定再為抗告，僅得以其適用法規
顯有錯誤為理由，並經原法院之許可者為限。
中    華    民    國    95    年    12    月    20    日
                                  書記官  許婉如


司法院資訊處製作；財團法人民間司法改革基金會備份。
